臺灣臺北地方法院刑事判決　　　　　　　 96年度訴字第460號
公　訴　人　臺灣臺北地方法院檢察署檢察官
被　　　告　甲○○
　　　　　　　　　　（另案在臺灣臺北看守所執行中）
選任辯護人　張漢榮律師
上列被告因違反槍砲彈藥刀械管制條例案件，經檢察官提起公訴
（96年度偵字第3843號），本院判決如下：
    主    文
甲○○未經許可，寄藏其他可發射子彈具有殺傷力之改造手槍，
處有期徒刑肆年，併科罰金新臺幣貳拾萬元，罰金如易服勞役，
以新臺幣壹仟元折算壹日。扣案如附表一、二所示之物及彈匣壹
個均沒收。
    犯罪事實
一、甲○○明知可發射子彈具有殺傷力之改造手槍及制式、土造
    子彈，均係屬槍砲彈藥刀械管制條例所管制之違禁物品，非
    經中央主管機關許可，不得寄藏及持有，竟仍於民國九十五
    年一至三月間某日，在臺北市萬華區○○○路五十巷四號之
    一收受真實姓名、年籍不詳、綽號「志勇」成年男子所交付
    如附表一編號一至五所示具有殺傷力之改造手槍各一把（均
    含彈匣各一個），以及如附表二編號一至七所示之土造、制
    式子彈共五十六顆，隨即將上開改造手槍共五把、子彈共五
    十六顆，以及綽號「志勇」男子同時交付之彈匣一個、槍套
    一個、彈頭十二顆、彈殼十一顆、子彈半成品七顆、底火一
    包等物，置放於甲○○位於臺北市萬華區○○○路二段五十
    巷十號二樓住處之衣櫥內而持有並寄藏之。嗣經警向本院聲
    請核發搜索票，於九十六年二月八日下午四時許，至甲○○
    上開住處搜索，當場扣得上開改造手槍共五把、子彈共五十
    六顆、彈匣六個、槍套一個、彈頭十二顆、彈殼十一顆、子
    彈半成品七顆、底火一包等物，始悉上情。
二、案經臺北市政府警察局大安分局報請臺灣臺北地方法院檢察
    署檢察官偵查起訴。
    理  由
一、訊據被告甲○○對於上開犯罪事實坦承不諱，而扣案如附表
    一所示之槍枝經送請鑑定後，認為編號一所示之槍枝，係由
    仿BERETTA廠92FS 型半自動手槍製造之槍枝，換裝土造金屬
    槍管而成之改造手槍，機械性能良好，可擊發適用子彈，具
    殺傷力；編號二所示之槍枝，係由仿BERETTA廠84 型半自動
    手槍製造之槍枝，換裝土造金屬槍管及土造金屬槍機而成之
    改造手槍，機械性能良好，可擊發適用子彈，具殺傷力；編
    號三所示之槍枝，係由仿FN廠1910型半自動手槍製造之槍枝
    ，換裝土造金屬槍管而成之改造手槍，機械性能良好，可擊
    發適用子彈，具殺傷力；編號四所示之支槍枝，係由仿FN廠
    1910型半自動手槍製造之槍枝，換裝土造金屬槍管而成之改
    造手槍，機械性能良好，可擊發適用子彈，具殺傷力；編號
    五所示之槍枝，係由仿GLOCK 廠27型半自動手槍製造之槍枝
    ，換裝土造金屬槍管而成之改造手槍，機械性能良好，可擊
    發適用子彈，具殺傷力。另扣案如附表二所示之子彈五十六
    顆，其中編號一所示之子彈四十三顆，認均係具直徑約 9.0
    mm金屬彈頭之土造子彈，採樣十四顆試射，均可擊發，認具
    殺傷力；編號二所示之子彈二顆，認均係由玩具金屬彈殼加
    裝直徑約9.0mm 金屬彈頭而成之改造子彈，採樣一顆試射，
    可擊發，認具殺傷力；編號三所示之子彈二顆，認均係具直
    徑約8.5mm 金屬彈頭之土造子彈，採樣一顆試射，可擊發，
    認具殺傷力；編號四所示之子彈三顆，認均係口徑9mm 之制
    式子彈，經檢視，彈底均有撞擊痕跡，經實際試射，均可擊
    發，認均具殺傷力；編號五所示之子彈二顆，認均係口徑9
    mm之制式子彈，認均具殺傷力；編號六所示之子彈三顆，認
    均係具直徑約9.0 mm金屬彈頭之土造子彈，採樣一顆試射，
    可擊發，認具殺傷力；編號七所示之子彈一顆，認係具直徑
    約8.0mm 金屬彈頭之土造子彈，經實際試射，可擊發，認具
    殺傷力。而其餘扣案子彈半成品七顆，認均係由土造金屬彈
    殼加裝直徑約9.0 mm金屬彈頭組合而成，經拆解檢視，不具
    底火及發射火藥，不具子彈完整結構，認均不具殺傷力。此
    有內政部警政署刑事警察局九十六年三月二十八日刑鑑字第
    ○九六○○三六八二二號槍彈鑑定書一份在卷可參（偵查卷
    第六十三頁至第七十二頁）。至於扣案經編號為第六號之彈
    匣一個，無法適用於附表一所示五支槍枝，而屬於槍砲之主
    要組成零件，惟扣案之槍套一個、彈頭十二顆、彈殼十一顆
    及底火一包，則均非槍枝或子彈之主要組成零件等情，則有
    內政部九十六年四月十七日內授警字第○九六○八七○六一
    一號函及內政部警政署刑事警察局九十六年五月十一日刑鑑
    字第○九六○○五九五七四號函附卷可稽（本院卷第三十七
    頁、第四十九頁）。此外，被告經警搜索而扣得前揭物品之
    事實，亦有本院九十六年度聲搜字第三二二號搜索票一紙、
    臺北市政府警察局大安分局搜索、扣押筆錄一份、扣押物品
    目錄表二紙、扣押物品照片二幀在卷可證（偵查卷第二十四
    頁至第二十一頁、第三十七頁至第三十八頁）。被告上開任
    意性之自白，經前揭證據補強後，應認與事實相符，而得作
    為認定被告犯罪之證據。本案事證明確，被告犯行堪以認定
    ，應依法論科。
二、按槍砲彈藥刀械管制條例第八條第四項、第十二條第四項、
    第十三條第四項，係將持有與寄藏為分別之處罰規定，而寄
    藏與持有，均係將物置於自己實力支配之下，僅寄藏必先有
    他人之持有行為，而後始為之受寄代藏而已，故寄藏之受人
    委託代為保管，其保管之本身，亦屬持有，不過，此之持有
    係受寄之當然結果，不應另就持有予以論罪。核被告所為，
    係犯槍砲彈藥刀械管制條例第八條第四項之未經許可寄藏改
    造手槍罪、同法第十二條第四項未經許可寄藏子彈罪以及同
    法第十三條第四項之未經許可寄藏槍砲主要組成零件罪。公
    訴意旨雖未論被告涉犯未經許可寄藏槍砲主要組成零件罪，
    惟已於犯罪事實中載明此犯罪事實，此部分既經起訴，本院
    自得加以審理。被告以一行為同時觸犯上開三罪，為想像競
    合犯，應從一重之未經許可寄藏改造手槍罪處斷。爰審酌被
    告未經許可寄藏改造手槍及子彈、槍砲主要組成零件之數量
    眾多，對社會治安及人身安全所造成潛在之危害甚大，惟犯
    後於警詢、偵查及審理中均坦承犯行不諱，且扣案槍、彈並
    未用於其他非法犯行，及其生活狀況與智識程度等一切情狀
    ，量處如主文所示之刑，並就罰金部分諭知易服勞役之折算
    標準。扣案如附表一、二所示之槍彈，以及未能適用於扣案
    五枝槍枝而屬槍砲主要組成零件之彈匣一個，依槍砲彈藥刀
    械管制條例第四條第一項第一款、第二款及第五條規定，非
    經許可不得製造、販賣、運輸、轉讓、出租、出借、持有、
    寄藏或陳列，均屬違禁物，應依刑法第三十八條第一項第一
    款規定宣告沒收。至於其餘扣案物品，並非違禁物，自無庸
    宣告沒收。
據上論斷，應依刑事訴訟法第二百九十九條第一項前段，槍砲彈
藥刀械管制條例第八條第四項、第十二條第四項、第十三條第四
項，刑法第十一條前段、第五十五條、第四十二條第三項、第三
十八條第一項第一款，判決如主文。
本案經檢察官王志超到庭執行職務
中　　華　　民　　國　　96　　年　　7 　　月　　12　　日
　　　　　　　　　刑事第七庭審判長法  官  梁耀鑌
                                  法  官  許泰誠
                                  法　官　余明賢
以上正本證明與原本無異。
如不服本判決，應於判決送達後10日內，向本院提出上訴狀。
　　　　　　　　　　　　　  　　　書記官　葉潔如
中　　華　　民　　國　　96　　年　　7 　　月　　12　　日
【附表一】
┌──┬────┬─────────┬─────┬───┐
│    │        │                  │          │      │
│編號│槍枝編號│   槍 枝 型 式    │ 具殺傷力 │ 數量 │
│    │        │                  │          │      │
├──┼────┼─────────┼─────┼───┤
│    │        │                  │          │      │
│    │00000000│仿BERETTA廠92FS型 │是        │1把   │
│    │        │                  │          │      │
│    │35號    │半自動手槍製造，換│          │      │
│ 一 │        │                  │          │      │
│    │        │裝土造金屬槍管，機│          │      │
│    │        │                  │          │      │
│    │        │械性能良好，可擊發│          │      │
│    │        │                  │          │      │
│    │        │適用子彈。        │          │      │
│    │        │                  │          │      │
├──┼────┼─────────┼─────┼───┤
│    │        │                  │          │      │
│    │00000000│仿BERETTA廠84型半 │是        │1把   │
│    │        │                  │          │      │
│    │36號    │自動手槍製造，換裝│          │      │
│    │        │                  │          │      │
│ 二 │        │土造金屬槍管及土造│          │      │
│    │        │                  │          │      │
│    │        │金屬槍機，機械性能│          │      │
│    │        │                  │          │      │
│    │        │良好，可擊發適用子│          │      │
│    │        │                  │          │      │
│    │        │彈。              │          │      │
│    │        │                  │          │      │
├──┼────┼─────────┼─────┼───┤
│    │        │                  │          │      │
│    │00000000│仿FN廠1910型半自動│是        │1把   │
│    │        │                  │          │      │
│    │37號    │手槍製造，換裝土造│          │      │
│    │        │                  │          │      │
│ 三 │        │金屬槍管，機械性能│          │      │
│    │        │                  │          │      │
│    │        │良好，可擊發適用子│          │      │
│    │        │                  │          │      │
│    │        │彈。              │          │      │
│    │        │                  │          │      │
├──┼────┼─────────┼─────┼───┤
│    │        │                  │          │      │
│    │00000000│仿FN廠1910型半自動│是        │1把   │
│    │        │                  │          │      │
│    │38號    │手槍製造，換裝土造│          │      │
│ 四 │        │                  │          │      │
│    │        │金屬槍管，機械性能│          │      │
│    │        │                  │          │      │
│    │        │良好，可擊發適用子│          │      │
│    │        │                  │          │      │
│    │        │彈。              │          │      │
│    │        │                  │          │      │
├──┼────┼─────────┼─────┼───┤
│    │        │                  │          │      │
│    │00000000│仿CLOCK廠27型半自 │是        │1把   │
│    │        │                  │          │      │
│    │39號    │動手槍製造，換裝土│          │      │
│    │        │                  │          │      │
│ 五 │        │造金屬槍管，機械性│          │      │
│    │        │                  │          │      │
│    │        │能良好，可擊發適用│          │      │
│    │        │                  │          │      │
│    │        │子彈。            │          │      │
│    │        │                  │          │      │
└──┴────┴─────────┴─────┴───┘
【附表二】
┌──┬──────────────┬─────┬───┐
│    │                            │          │      │
│編號│         子 彈 型 式        │ 具殺傷力 │ 數量 │
│    │                            │          │      │
├──┼──────────────┼─────┼───┤
│    │                            │          │      │
│ 一 │具直徑約9釐米金屬彈頭之土造 │是        │43顆  │
│    │                            │          │      │
│    │子彈                        │          │      │
│    │                            │          │      │
├──┼──────────────┼─────┼───┤
│    │                            │          │      │
│    │由玩具金屬彈殼加裝直徑約9釐 │是        │2顆   │
│ 二 │                            │          │      │
│    │米金屬彈頭而成之改造子彈    │          │      │
│    │                            │          │      │
├──┼──────────────┼─────┼───┤
│    │                            │          │      │
│    │具直徑約8點5釐米金屬彈頭之土│是        │2顆   │
│ 三 │                            │          │      │
│    │造子彈                      │          │      │
│    │                            │          │      │
├──┼──────────────┼─────┼───┤
│    │                            │          │      │
│    │口徑9釐米之制式子彈（彈底均 │是        │3顆   │
│ 四 │                            │          │      │
│    │有撞擊痕跡）                │          │      │
│    │                            │          │      │
├──┼──────────────┼─────┼───┤
│    │                            │          │      │
│ 五 │口徑9釐米之制式子彈         │是        │2顆   │
│    │                            │          │      │
├──┼──────────────┼─────┼───┤
│    │                            │          │      │
│ 六 │具直徑約9釐米金屬彈頭之土造 │是        │3顆   │
│    │                            │          │      │
│    │子彈                        │          │      │
│    │                            │          │      │
├──┼──────────────┼─────┼───┤
│    │                            │          │      │
│    │具直徑約8釐米金屬彈頭之土造 │是        │1顆   │
│ 七 │                            │          │      │
│    │子彈                        │          │      │
│    │                            │          │      │
└──┴──────────────┴─────┴───┘
附錄本案論罪科刑法條全文
槍砲彈藥刀械管制條例第八條第四項
未經許可，持有、寄藏或意圖販賣而陳列第一項所列槍枝者，處
三年以上十年以下有期徒刑，併科新臺幣七百萬元以下罰金。
槍砲彈藥刀械管制條例第十二條第四項
未經許可，持有、寄藏或意圖販賣而陳列子彈者，處五年以下有
期徒刑，併科新台幣三百萬元以下罰金。
槍砲彈藥刀械管制條例第十三條第四項
未經許可，持有、寄藏或意圖販賣而陳列第一項所列零件者，處
六月以上五年以下有期徒刑，併科新台幣三百萬元以下罰金。
